臺灣新北地方法院板橋簡易庭民事簡易判決
111年度板簡字第1176號
原      告  兆豐產物保險股份有限公司

法定代理人  梁正德  
訴訟代理人  彭政順  
            張天發  
            謝宇森  
被      告  陳世明  
上列當事人間請求侵權行為損害賠償事件，本院於中華民國111
年7月4日言詞辯論終結，判決如下：
    主      文
被告應給付原告新臺幣叁萬陸仟叁佰陸拾肆元，及自民國一一一
年五月十四日起至清償日止，按週年利率百分之五計算之利息。
原告其餘之訴駁回。
訴訟費用新臺幣壹仟肆佰肆拾元，其中新臺幣叁佰捌拾貳元由被
告負擔，餘由原告負擔。
本判決第一項得假執行。
    事實及理由
壹、程序部分
　　被告經合法通知，未於言詞辯論期日到場，核無民事訴訟法
    第 386條各款所列情形，爰依民事訴訟法第436條第2項準用
    同法第385條第1項規定，依原告之聲請，由其一造辯論而為
    判決，合先敘明。
貳、實體部分
一、原告主張：被告於民國110年10月10日13時37分，駕駛車牌
    號碼000-0000號自用小客車（下稱A車），行經新北市○○區○
    ○路00號時，因起駛未注意之過失，碰撞原告所承保，訴外
    人張麗娟所有，並由訴外人溫勝授駕駛之車牌號碼000-0000
    號自用小客車（下稱系爭車輛）而肇事（下稱系爭事故），
    致系爭車輛車體受損（下稱系爭損害），而生修復費用新臺
    幣（下同）136,916元（工資4,000元、零件113,476元、烤
    漆19,440元），原告依侵權行為、保險代位之法律關係請求
    被告給付上揭修復費用等語。並聲明：被告應給付原告136,
    916元及自起訴狀繕本送達翌日起至清償日止，按週年利率5
    ％計算之利息。
二、被告則未於言詞辯論期日到場，亦未提出書狀作何聲明或陳
    述。
三、得心證之理由：
㈠、按因故意或過失，不法侵害他人之權利者，負損害賠償責任
    ；汽車、機車或其他非依軌道行駛之動力車輛，在使用中加
    損害於他人者，駕駛人應賠償因此所生之損害，民法第184
    條第1項前段、第191條之2前段分別有明文。又被保險人因
    保險人應負保險責任之損失發生，而對於第三人有損失賠償
    請求權者，保險人得於給付賠償金額後代位行使被保險人對
    第三人之請求權，但其所請求之數額，以不逾賠償金額為限
    ，保險法第53條第1項亦有明定。次按物被毀損時，被害人
    除得依民法第196條請求賠償外，並不排除民法第213條至第
    215條之適用。依民法第196條請求賠償物被毀損所減少之價
    額，得以修復費用為估定之標準，但以必要者為限（例如：
    修理材料以新品換舊品，應予折舊）。被害人如能證明其物
    因毀損所減少之價額，超過必要之修復費用時，就其差額，
    仍得請求賠償，此有最高法院77年度第9次民事庭會議決議
    可資參照。
㈡、查，原告主張被告駕駛A車於上揭時地，因起駛不當之過失，
    碰撞系爭車輛而生系爭事故，致生系爭損害，原告已賠付保
    險金即系爭車輛維修費用136,916元等事實，業據原告提出
    查核單、行照駕照、車損照片、道路交通事故當事人登記聯
    單、估價單、統一發票、賠款滿意書（受款人電匯同意書）
    等件為證（見本院卷第17至43頁），且有新北市政府警察局
    三峽分局111年4月14日新北警峽交字第1113664244號函暨所
    附道路交通事故調查卷宗等件為憑（見本院卷第51至91頁）
    ，而被告對於原告主張之事實，既未於言詞辯論期日到場爭
    執，復未提出書狀答辯以供本院斟酌，依民事訴訟法第280
    條第3項準用同條第1項規定，即視同自認原告主張，堪認原
    告主張之上揭事實為真。
㈢、次查，系爭車輛因系爭事故支出修復費用共計用136,916元（
    工資4,000元、零件113,476元、烤漆19,440元）等情，有估
    價表及發票在卷可稽（見本院卷第37頁至第39頁）。然系爭
    車輛之修復既以新零件更換被毀損之舊零件，則原告以估價
    單所示之修復費用作為損害賠償之依據，自應將零件折舊部
    分予以扣除。依行政院所頒固定資產耐用年數表及固定資產
    折舊率之規定，系爭車輛之耐用年數為5年，依定率遞減法
    每年折舊1000分之369，其最後一年之折舊額，加歷年折舊
    累積額，總和不得超過該資產成本原額之十分之九，系爭車
    輛於107年10月出廠，有行車執照可稽（見本院卷第19頁）
    ，迄本件車禍發生時即110年10月10日，已使用3年，則零件
    扣除折舊後之修復費用估定為28,509元（計算式如附表），
    加計工資4,000元及烤漆19,440元，必要之修復費用應為51,
    949元（計算式為：28,509元＋4,000元＋19,440元＝51,949元
    ），是原告依侵權行為、保險代位之法律關係請求系爭車輛
    之必要修復費用為51,949元，核屬有據；至原告逾此範圍之
    請求，則屬無據。
㈣、再按損害之發生或擴大，被害人與有過失者，法院得減輕賠
    償金額，或免除之，民法第217條第1項定有明文。又基於過
    失相抵之責任減輕或免除，法院對於賠償金額減至何程度，
    應斟酌雙方原因力之強弱與過失之輕重以定之（最高法院99
    年度台上字第1580號判決）。本院審酌系爭事故肇事經過及
    原因力之強弱，訴外人溫勝授行駛時未注意車前狀況，並隨
    時採取必要之安全措施；被告起駛時未注意，皆為肇事原因
    ，有道路交通事故現場圖、A3 類道路交通事故調査紀錄表
    、現場照片可稽（見本院卷第55頁至第74頁），堪認訴外人
    溫勝授就系爭損害，亦與有過失，參以原告亦主張被告應負
    70％過失責任（見本院卷第122頁）。綜上各情，本院認減輕
    被告30％之過失責任為適當，據此折算被害人與有過失之比
    例後，本件原告得請求被告賠償之金額為36,364元（計算式
    ：51,949元×70％＝36,364元，元以下四捨五入）。
四、末按給付無確定期限者，債務人於債權人得請求給付時，經
    其催告而未為給付，自受催告時起，負遲延責任。其經債權
    人起訴而送達訴狀，或依督促程序送達支付命令，或為其他
    相類之行為者，與催告有同一之效力；遲延之債務，以支付
    金錢為標的者，債權人得請求依法定利率計算之遲延利息；
    應付利息之債務，其利率未經約定，亦無法律可據者，週年
    利率為5％，民法第229條第2項、第233條第1項前段及第203
    條分別定有明文。查，原告所提民事起訴狀繕本於111年5月
    3日寄存送達被告，有本院送達證書可稽（見本院卷第95頁
    ），依民事訴訟法第138條第2項規定，於同年月13日生送達
    之效力，原告自得請求被告給付自該狀送達翌日即同年月14
    日起至清償日止，按週年利率5％計算之利息。
五、綜上所述，原告依保險代位及侵權行為之法律關係，請求被
    告給付36,364元，及自起訴狀繕本送達翌日即111年5月14日
    起至清償日止，按法定利率即週年利率5％計算之利息，為有
    理由，應予准許；至原告逾此範圍之請求，為無理由，應予
    駁回。
六、本件原告勝訴部分，係就民事訴訟法第427條1項訴訟適用簡
    易程序所為被告敗訴之判決，爰依同法第389條第 1項第3款
    規定，職權宣告假執行。
七、訴訟費用負擔之依據：民事訴訟法第79條。本件訴訟費用額
    ，依後附計算書確定如主文所示金額。
中　　華　　民　　國　　111 　 年　　7　　月　　15　　日
                  臺灣新北地方法院板橋簡易庭
                    法  官  吳孟竹
 計    算    書
項        目        金    額（新臺幣）       備     註
第一審裁判費            1,440元
合        計            1,440元            其中382元由
                                           被告負擔，餘
                                           由原告負擔。
以上正本係照原本作成。
如不服本判決，應於送達後20日內，向本院提出上訴狀並表明上
訴理由，如於本判決宣示後送達前提起上訴者，應於判決送達後
20日內補提上訴理由書（須附繕本）。
如委任律師提起上訴者，應一併繳納上訴審裁判費。
中　　華　　民　　國　　111 　 年　  7　　月　　15 　日 
                               書記官 李庭君
附表
-----
折舊時間           金額
第1年折舊值        113,476×0.369=41,873
第1年折舊後價值    113,476-41,873=71,603
第2年折舊值        71,603×0.369=26,422
第2年折舊後價值    71,603-26,422=45,181
第3年折舊值        45,181×0.369=16,672
第3年折舊後價值    45,181-16,672=28,509